臺灣桃園地方法院宣示判決筆錄　　　　　93年度訴字第2061號
公　訴　人　臺灣桃園地方法院檢察署檢察官
被　　　告　甲○○
選任辯護人　陳俊隆律師
被　　　告　乙○○
　　　　　　　　　　　二巷廿號.
指定辯護人　本院公設辯護人杜逸新
上列被告等因違反槍砲彈藥刀械管制條例等案件，於中華民國94
年8 月14日下午時分，在本院第1 法庭宣示判決，出席職員如下
：
法官起立朗讀判決主文、犯罪事實要旨、處罰條文，及告以上訴
限制、期間並提出上訴狀之法院，且諭知記載其內容：
一、主  文：
乙○○未經許可，寄藏其他可發射子彈具有殺傷力之土造鋼筆手
槍，處有期徒刑壹年貳月，併科罰金新台幣萬元，罰金如易服
勞役，以新台幣玖佰元即銀元佰元折算壹日，扣案土造鋼筆手
槍壹把（槍枝管制編號0000000000號，含土造槍管壹支）、制式
霰彈貳顆、雙基發射火藥壹包（驗後淨重零點柒公克），均沒
收。又以加害生命、身體之事，恐嚇他人致生危害於安全，處有
期徒刑肆月，扣案土造鋼筆手槍壹把（槍枝管制編號0000000000
號，含土造槍管壹支）、鉛彈頭顆，均沒收。應執行有期徒刑
壹年肆月，併科罰金新台幣萬元，罰金如易服勞役，以新台幣
玖佰元即銀元佰元折算壹日，扣案土造鋼筆手槍壹把（槍枝管
制編號0000000000號，含土造槍管壹支）、制式霰彈貳顆、雙基
發射火藥壹包（驗後淨重零點柒公克）、鉛彈頭顆，均沒收
。
甲○○傷害人之身體，處有期徒刑肆月，如易科罰金，以佰元
折算壹日。扣案番刀壹把沒收。
二、犯罪事實要旨：
（一）乙○○前曾於民國84年間因非法吸用化學合成麻醉藥品案
      件，經本院以85年度訴字第1360號判決判處有期徒刑5 月
      確定，於86年8 月7 日易科罰金執行完畢（迄本件案發時
      已逾5 年，不構成累犯），復於91年間因偽造文書等案件
      ，經本院分案為91年度訴字第149 號案件審理後，因傳、
      拘未到而通緝在案（嗣緝獲後由本院以93年度訴緝字第4
      號判決判處罪刑，經上訴於臺灣高等法院，尚未確定）。
      甲○○前曾於83年間因違反麻醉藥品管理條例案件，經本
      院以83年度易字第3393號判決判處有期徒刑4 月，經上訴
      後由臺灣高等法院以83年度上易字第6809號撤銷原判決，
      改判處有期徒刑7 月確定。又於84年間因違反麻醉藥品管
      理條例案件，經本院以84年度易字第1027號判決判處有期
      徒刑8 月確定。2 罪送監接續執行至84年12月23日假釋在
      外。假釋在外期間不知悔改，再於85年間因違反麻醉藥品
      管理條例案件，經本院以85年度易字第1738號判決判處有
      期徒刑8 月，上訴後由臺灣高等法院以85年度上易字第53
      56號判決駁回上訴而確定，並撤銷前開假釋。上揭8 月有
      期徒刑連同撤銷假釋後之殘刑，經接續執行至87年4 月9
      日縮刑期滿，執行完畢（迄本件案發時已逾5 年，不構成
      累犯）。另於85年間因非法販賣化學合成麻醉藥品、違反
      肅清煙毒條例、非法吸用化學合成麻醉藥品3 案件，經臺
      灣高雄地方法院以85年度訴字第3404號判決分別判處有期
      徒刑5 年4 月、3 年4 月、10月，並定其應執行刑為有期
      徒刑9 年4 月，經上訴後由臺灣高等法院高雄分院以86年
      度上訴字第1897號判決撤銷原判決關於非法販賣化學合成
      麻醉藥品之部分，改判仍論處有期徒刑5 年4 月（其餘2
      案經撤回上訴而確定），經上訴最高法院後，由最高法院
      以87年度台上字第1549號判決駁回上訴而確定。上3 案嗣
      再由臺灣高等法院高雄分院以87年度聲字第282 號裁定定
      應執行刑為有期徒刑9 年4 月確定，經執行至92年8 月4
      日假釋並交付保護管束在外，保護管束應至96年8 月20日
      期滿，尚未執行完畢。
（二）乙○○明知可擊發子彈具有殺傷力之土造鋼筆手槍，制式
      霰彈、土造子彈分係槍砲彈藥刀械管制條例列管之「其他
      可發射子彈具有殺傷力之槍砲」與「子彈」，而「雙基發
      射火藥」係製造上開彈藥之主要組成零件，亦屬槍砲彈藥
      刀械管制條例列管之管制物品，非經許可，均不得無故為
      人寄藏，竟仍基於寄藏上揭土造鋼筆手槍、子彈及火藥之
      犯意，於89年2 月間某日，在桃園縣八德市高城社區某處
      ，受真實年籍不詳自稱「吳國偉」之成年男子所託，為「
      吳國偉」保管由不詳之人製造，可發射適用子彈，具有殺
      傷力之土造鋼筆手槍1 把（槍枝管制編號：0000000000號
      ，含土造槍管1 支）、具殺傷力之制式霰彈3 顆（鑑定試
      射1 顆）、具殺傷力之土造霰彈1 顆（嗣後為乙○○所擊
      發不復存在）、不具殺傷力之土造子彈4 顆（非違禁物，
      均不予沒收），及內裝「雙基發射火藥」之玻璃試管1 支
      （火藥驗後淨重0.73公克），並將上開土造鋼筆手槍、制
      式霰彈及土造子彈、火藥等物，一併埋藏在桃園縣八德市
      ○○○ 街之路邊空地；而自89年2 月間某日起至92年11月
      30 日 止，無故持有上揭具殺傷力之土造鋼筆手槍、制式
      霰彈及土造霰彈、火藥。
（三）92年11月29日凌晨，乙○○獨自在其位於台北縣鶯歌鎮○
      ○里○○鄰○○○ 路12巷20號之住處飲酒，思及其甫與甲○
      ○因工作發生口角，心有不憤，竟基於恐嚇犯意，於翌日
      （11月30日）凌晨，先至上開槍、彈及火藥埋藏處起出上
      揭土造鋼筆手槍、子彈及火藥後，將上開1 顆具殺傷力之
      土造霰彈上膛，槍管、火藥及其餘子彈（制式霰彈3 顆、
      不具殺傷力之土造子彈4 顆）則藏放在其騎乘之HXK-797
      號重機車車箱內，再騎乘該部重機車，前往甲○○位於桃
      園縣八德市○○路九號住處，欲恐嚇甲○○。當日凌晨2
      時許，乙○○騎乘上揭重機車，至甲○○上開住處後，即
      於上開時間、地點，持上開上膛之土造鋼筆手槍，嚇令甲
      ○○下樓理論，使甲○○因此目睹其手持之土造鋼筆手槍
      ，而心生畏懼，致生危害於安全。旋甲○○之弟陳志強見
      狀，乃下樓排解，並伺機搶奪乙○○手上槍枝。雙方拉扯
      間槍枝不慎走火，而擊中阮振郎所有停放於該處路邊之Z9
      -4862 號自小客貨車車身（毀損部分未據告訴）。甲○○
      在樓上見狀，即基於傷害犯意，取出其所有非管制刀械之
      番刀1 把，下樓朝乙○○身上揮砍數刀，迄乙○○徒手搶
      下番刀後，甲○○始罷手逃離現場，乙○○亦隨後將土造
      鋼筆手槍、番刀丟棄現場，自行前往天晟醫院就醫；乙○
      ○因此受有腦震盪未伴有意識喪失、左第一掌骨閉鎖性骨
      折及伸直肌斷裂、左手二、三、四、五指開放性傷口，傷
      及肌腱等傷害。嗣經警據報前往處理，在案發現場地上扣
      得乙○○持有之土造鋼筆手槍1 把（槍枝管制編號：0000
      000000號）、甲○○所有供犯罪所用之番刀1 把，並在乙
      ○○騎乘之HXK-797 號重機車車箱內扣得前揭乙○○持有
      之土造槍管1 支、制式霰彈3 顆（嗣後鑑定試射1 顆）、
      不具殺傷力之土造子彈4 顆（非違禁物，均不予沒收）、
      及裝有火藥之玻璃試管1 支（驗後淨重0.73公克，玻璃試
      管非違禁物，且非乙○○所有，不予沒收），另自被槍擊
      之自小客貨車車上起出遭乙○○擊發後所遺留，原裝於霰
      彈內之鉛彈頭3 顆，再循線至天晟醫院查獲乙○○，而發
      覺上情。
（四）案經乙○○訴請桃園縣警察局八德分局移送臺灣桃園地方
      法院檢察署檢察官偵查起訴。
三、處罰條文：
刑事訴訟法第273 條之1 第1 項、第299 條第1 項前段，修正前
槍砲彈藥刀械管制條例第11條第4 項，槍砲彈藥刀械管制條例第
12條第4 項，刑法第2 條第1 項、第11條前段、第277 條第1 項
、第305 條、第55條、第51條第5 款、第42條第2 項、第38條第
1 項第1 款、第2 款，罰金罰鍰提高標準條例第2 條、現行法規
所定貨幣單位折算新台幣條例第2 條。
四、協商判決除有刑事訴訟法第455 條之4 第1 項第1 款於本訊
    問程序終結前，被告撤銷協商合意或檢察官撤回協商聲請者
    ；第2 款被告協商之意思非出於自由意志者；第4 款被告所
    犯之罪非第455 條之2 第1 項所定得以協商判決者；第6 款
    被告有其他較重之裁判上一罪之犯罪事實者；第7 款法院認
    應諭知免刑或免訴、不受理者情形之一，及違反同條第2 項
    「法院應於協商合意範圍內為判決；法院為協商判決所科之
    刑，以宣告緩刑或二年以下有期徒刑、拘役或罰金為限」之
    規定者外，不得上訴。
五、如不服本判決，得自收受判決送達之日起10日內，向本院提
    出上訴書狀，上訴於第二審法院。
中　　華　　民　　國　　94　　年　　8 　　月　　14　　日
                     刑事第八庭    法  官   陳彥宏
上正本證明與原本無異。
                                   書記官　 翁其良
中　　華　　民　　國　　94　　年　　8 　　月　　14　　日
論罪科刑法條：修正前槍砲彈藥刀械管制條例第11條第4 項
              槍砲彈藥刀械管制條例第12條第4 項
              刑法第277 條第1 項、第305 條
槍砲彈藥刀械管制條例第12條
未經許可，製造、販賣或運輸子彈者，處 1 年以上 7 年以下有
期徒刑，併科新台幣 500 萬元以下罰金。
未經許可，轉讓、出租或出借子彈者，處 6 月以上 5 年以下有
期徒刑，併科新台幣 300 萬元以下罰金。
意圖供自己或他人犯罪之用，而犯前二項之罪者，處 3 年以上
10 年以下有期徒刑，併科新台幣 700 萬元以下罰金。
未經許可，持有、寄藏或意圖販賣而陳列子彈者，處 5 年以下有
期徒刑，併科新台幣 300 萬元以下罰金。
第 1 項至第 3 項之未遂犯罰之。
中華民國刑法第277條
(普通傷害罪)
傷害人之身體或健康者，處三年以下有期徒刑、拘役或一千元以
下罰金。
犯前項之罪因而致人於死者，處無期徒刑或七年以上有期徒刑；
致重傷者，處三年以上十年以下有期徒刑。
